臺灣彰化地方法院刑事判決             100年度訴字第1169號
公  訴  人  臺灣彰化地方法院檢察署檢察官
被      告  周評發
上列被告因違反毒品危害防制條例案件，經檢察官提起公訴（10
0年度毒偵字第1331號），被告於準備程序進行中就被訴事實為
有罪之陳述，經本院合議庭裁定改由受命法官獨任以簡式程序審
理，判決如下：
    主    文
周評發施用第一級毒品，累犯，處有期徒刑拾月。
    事    實
一、周評發前因施用毒品案件，經裁定送觀察、勒戒後，認有繼
    續施用毒品之傾向，再經裁定令入戒治處所強制戒治，於93
    年6月6日強制戒治執行完畢釋放，並經臺灣彰化地方法院檢
    察署檢察官以93年度戒毒偵字第209、210號為不起訴處分確
    定。其於前開強制戒治執行完畢釋放後5年內，復於97年間
    ，因施用毒品案件，經本院以97年度訴字第1154、2232號判
    決各判處有期徒刑8月確定，並經本院以97年度聲字第2494
    號裁定定其應執行有期徒刑1年1月，甫於98年11月27日縮短
    刑期執行完畢。詎其仍不知悔改，基於施用第一級毒品海洛
    因之犯意，於100年5月17日，在其位於彰化縣芳苑鄉○○村
    ○○路新寶段53號住處，以將第一級毒品海洛因摻水射射體
    內之方式，施用第一級毒品海洛因1次。嗣因其另涉毒品危
    害防制條例案件經通緝，經警於100年5月19日中午12時45分
    許，在彰化縣芳苑鄉○○路○○段往草湖方向1.5公里處查
    緝到案，經徵得其同意，採集其尿液送驗結果，呈現可待因
    及嗎啡陽性反應，而查悉上情。
二、案經彰化縣警察局芳苑分局報告臺灣彰化地方法院檢察署檢
    察官偵查起訴。
    理    由
一、本件被告周評發所涉犯者為毒品危害防制條例第10條第1項
    法定刑為六月以上五年以下有期徒刑之施用第一級毒品罪，
    非死刑、無期徒刑、最輕本刑為3年以上有期徒刑之罪或高
    等法院管轄第一審案件。本院行準備程序中，被告就被訴事
    實為有罪之陳述，經告知簡式審判程序之旨，並聽取檢察官
    及被告之意見後，本院依刑事訴訟法第273條之1第1項裁定
    由受命法官獨任進行簡式審判程序，合先敘明。
二、前揭犯罪事實欄記載之被告施用第一級毒品之事實，業據被
    告於警詢、偵訊及本院準備程序、審理時坦承不諱，且被告
    於100年5月19日經警採集尿液，經送詮昕科技股份有限公司
    檢驗結果，確呈可待因及嗎啡陽性反應，此有彰化縣警察局
    芳苑分局委託檢驗尿液代號與真實姓名對照認證單及詮昕科
    技股份有限公司出具之濫用藥物尿液檢驗報告附卷可稽，足
    徵被告自白核與事實相符，堪以採信。本件事證明確，被告
    施用第一級毒品犯行堪以認定。再被告前因施用毒品案件，
    經裁定送觀察、勒戒後，認有繼續施用毒品之傾向，再經裁
    定令入戒治處所強制戒治，於93年6月6日強制戒治執行完畢
    釋放，並經臺灣彰化地方法院檢察署檢察官以93年度戒毒偵
    字第209、210號為不起訴處分確定，其於前開強制戒治執行
    完畢釋放後5年內，復於97年間，因施用毒品案件，經本院
    以97年度訴字第1154、2232號判決各判處有期徒刑8月確定
    ，並經本院以97年度聲字第2494號裁定定其應執行有期徒刑
    1年1月等情，有臺灣高等法院被告前案紀錄表附卷可參。本
    件被告雖於上開強制戒治執行完畢釋放5年後再犯本案，惟
    被告既於強制戒治執行完畢釋放後5年內早已違犯施用毒品
    罪經本院科處刑罰確定，顯見施以觀察、勒戒及強制戒治，
    無法收其果效，自無毒品危害防制條例第20條所定「五年後
    再犯」付觀察、勒戒之除刑化規定適用之餘地，應予追訴處
    罰依法論科（最高法院95年度第7次刑事庭會議參照）。
三、按海洛因係毒品危害防制條例第2條第2項第1款所定之第一
    級毒品。核被告所為，係犯毒品危害防制條例第10條第1項
    之施用第一級毒品罪。被告持有第一級毒品之低度行為，應
    為施用第一級毒品之高度行為所吸收，不另論罪。另被告因
    施用毒品案件，經本院以97年度訴字第1154、2232號判決各
    判處有期徒刑8月確定，並經本院以97年度聲字第2494號裁
    定定其應執行有期徒刑1年1月，於98年11月27日縮短刑期執
    行完畢，此有臺灣高等法院被告前案紀錄表各1份可憑，其
    受有期徒刑之執行完畢後，5年以內故意再犯本件有期徒刑
    以上之罪，為累犯，應依刑法第47條第1項加重其刑。爰審
    酌被告前因施用毒品犯行，經觀察、勒戒、強制戒治執行完
    畢，仍不知警惕，意志不堅，復予施用，足見其未徹底戒除
    施用毒品之惡習，惟念及施用毒品本質上係戕害自身健康之
    行為，尚未嚴重破壞社會秩序或侵害他人權益，且坦承犯行
    ，犯後態度良好，並斟酌其智識程度、生活狀況等一切情狀
    ，量處如主文所示之刑，以資儆懲。
四、據上論斷，應依刑事訴訟法第273條之1第1項、第299條第1
    項前段，毒品危害防制條例第10條第1項，刑法第11條前段
    、第55條、第47條第1項，判決如主文。
本案經檢察官陳顗安到庭執行職務。
中    華    民    國   100    年    9     月    30    日
                    刑事第四庭  法  官  蘇雅慧
以上正本證明與原本無異。
如不服本判決應於收受判決後10日內向本院提出上訴書狀，並應
敘述具體理由；其未敘述上訴理由者，應於上訴期間屆滿後20日
內向本院補提理由書（均須按他造當事人之人數附繕本）「切勿
逕送上級法院」。
中    華    民    國   100    年    9     月    30    日
                                書記官  吳芳儀
附錄本案論罪科刑法條全文：
毒品危害防制條例第10條
施用第一級毒品者，處 6 月以上 5 年以下有期徒刑。
施用第二級毒品者，處 3 年以下有期徒刑。